【裁判字號】    89,易,121
【裁判日期】    890307
【裁判案由】    毀棄損壞
【裁判全文】
台灣台中地方法院刑事判決                          八十九年度易字第一二一號
    公  訴  人  台灣台中地方法院檢察署檢察官
    被      告  乙○○
    選任辯護人  吳莉鴦
右列被告因毀棄損壞案件，經檢察官提起公訴 (八十八年度偵字第二二七七三號)，
本院判決如左︰
    主      文
乙○○連續損壞門牌台中縣大肚鄉○○路○段十巷十號及毗連之十二號建築物內如附
表所示之設備、物品（自來水錶除外），足以生損害於他人，處有期徒刑捌月。
    事      實
一、林鍚勳於民國（下同）七十八年間，向案外人黃秀珍購買坐落台中縣大肚鄉○○
    路○段十巷十號、十二號兩棟連棟房屋，因故未辦理移轉登記。嗣黃秀珍因積欠
    他人債務，該兩棟房屋於八十四年五月二十日間經債權人陳進財聲請本院執行處
    假扣押查封該兩棟房屋，並當場交付乙○○保管，嗣於八十五年三月間，另債權
    人台中縣龍井鄉農會以對乙○○、黃秀珍等人之支付命令為執行名義，聲請本院
    執行處調該假扣押卷繼續執行拍賣程序，並於八十六年八月二十九日拍定給買受
    人甲○○，並經本院執行處於八十六年九月二十四日核發給權利移轉證明書並已
    移轉登記完畢。嗣經本院執行處依拍定人甲○○數次聲請強制點交，但林鍚勳以
    與甲○○尚有債務未了，一直拖延、阻止，拒不將該兩棟房屋騰空，點交給甲○
    ○，迄八十七年十二月一日，拍定人甲○○再次聲請本院執行處強制點交，惟因
    屋內物品過多，無法當日點交完畢，經執行法官當場諭知乙○○「如有破壞、拆
    除屋內設備物品等，應負刑事毀損罪責」，惟乙○○心有不甘，竟基於毀損之概
    括犯意，於八十七年十二月初起，至八十八年一月間止，連續將該兩棟已屬於甲
    ○○所有之建築物如附表所示之設備、物品（自來水錶除外），包括各房間內牆
    壁上之各電器開關插座及各洗手間內之馬桶、洗臉盒、蓮蓬頭、水龍頭等全部予
    拔除毀損，又將大門之鐵捲門破壞，均使不堪使用，足生損害於甲○○，然後始
    搬離該屋，迨八十八年一月二十五日，經本院民事執行處依甲○○之聲請，再次
    強制點交時，始發現上情，甲○○並具狀提出告訴。
二、案經甲○○訴由台灣台中地方法院檢察署檢察官偵查起訴。
    理        由
一、訊據被告林鍚勳固不諱門牌台中縣大肚鄉○○路○段十巷十號及十二號建築物，
    經法院執行處查封、拍賣、及如附表所示屋內設備、物品已遭人破壞（自來水錶
    除外）乙節，但矢口否認有毀損犯行，並辯稱，伊已於八十七年十二月十五日搬
    離上開建物，並未損壞屋內任何設備、物品，故伊並未涉犯毀損犯行云云。惟查
    右揭右揭事實，業據告訴人甲○○指訴綦詳，復有民事執行卷宗節略影本、各該
    土地、建物所有權狀影本、現場照片等附卷可稽，而其破壞情形並經檢察官勘驗
    現場屬實，製有勘驗筆錄一份（如附表）在卷可憑；並經本院調閱上開本院八十
    五年度執字第三二一四號執行卷宗，審閱無誤。又查被告自承除與告訴人甲○○
    有四十八萬元之債務糾紛外，並未在外與人結怨等詞在卷，且先前曾揚言要將上
    開建物水管弄不通，有現場錄影帶乙支附卷可證，並經本院當庭勘驗屬實。又被
    告雖聲稱伊已於八十七年十二月十五日搬離云云，但苟被告於是日搬離，何以不
    光明正大向法院陳報﹖又何以不立即向拍定人甲○○當場點交清楚﹖卻於告訴人
    發現建築受損提出告訴，始聲稱早已搬離﹖豈不有悖常情！又附表所示之設備、
    物品等，如經拆除，非但耗時日，且失去任何利用價值，雖智愚者皆不忍為！第
    三者豈會故意至該建物內大費周章毀損設備、物品，而無任何益處！況被告於本
    院第一次調查庭中又供稱十二月十五日因東西太多，搬不完等詞在卷，甚且被告
    本人於八十八年一月十六日上午十一時許，在上開建物內，親自收受法院強制點
    交公函乙件，有該法院回證乙張，在上開執行卷內可證，顯見被告辯稱八十七年
    十二月十五日已搬離上開建築云云，不足採信。益證被告因不滿甲○○未能解決
    兩造間之債務糾紛，憤而損毀屋內設備、物品等無誤。又查兩棟房屋業於八十六
    年九月二十四日發給權利移轉證明書移轉登記完畢，是於該項所有權已經移轉至
    告訴人甲○○，且各該電器開關插座及各洗手間內之馬桶、洗臉盒、蓮蓬頭、水
    龍頭等物均是附屬在主建物上，為房屋之一部分，不可分離，被告並無取回權，
    自是一併移轉給告訴人，被告縱有整修更換新品，其物仍附屬在主建物上，而屬
    建物之一部分，不可與建物分離為被告單獨所有，至證人余德喜雖證稱八十七年
    十二月一日路過，曾目睹被告自建物搬離物品，但不知是否有搬清云云，既僅「
    路過」；又不知是否「搬清」，自不足為被告有利之證據至明。是被告所辯顯係
    事後畏罪卸責之詞，委不足取，本件事證至為明確，被告犯行洵堪認定。
二、核被告所為，係犯刑法第三百五十四條之毀損罪。又被告先後毀損兩棟建物內之
    設備犯行，時間緊接，犯罪構成要件相同，顯係基於概括犯意為之，為連續犯應
    論以一罪，並加重其刑。爰審酌被告犯罪動機、目的、手段、建物內損害之設備
    繁多，及不聽執行法官之事先告戒，恣意毀損他人之物，損及法院執行處司法威
    信，莫此為甚，犯後猶飾狡辯，毫無悔意，更拒賠償告訴人之損失等一切情狀，
    量處如主文所示之刑，以示懲儆。至附表所示之自來水錶部分，乃積欠水費而自
    來水公司拆回，業據被告供明在卷，自不在本案毀損物品之範圍，附此明。
據上論斷，應依刑事訴訟法第二百九十九條第一項前段，刑法第五十六條、第三百五
十四條，罰金罰鍰提高標準條例第一條前段，判決如主文。
中      華      民      國     八十九      年      三     月     七     日
                                    台灣台中地方法院刑事第二庭
                                          法  官    陳  繼  先
右正本證明與原本無異。
如不服本判決，應於判決送達後十日內向本院提出上訴狀，上訴於臺灣高等法院臺中
分院( 須附繕本 )。
                                          書記官
中      華      民      國     八十九      年      三     月     七     日
附錄論罪法條:
刑法第三百五十四條
毀棄、損壞前二條以外之他人之物，或致令不堪用，足以生損害於公眾或他人者，處
二年以下有期徒刑、拘役或五百元以下罰金。
附表
1.十二號鐵捲門已經修好（據告訴人甲○○指稱在八十八年一月二十五日點交時修好
  的。
2.自來水錶兩戶均己拆卸。
3.客廳（十號）電開關一座己拆卸，天花板燈具兩座拆卸。
4.十號中間電開關一座己拆除，一樓浴室水龍頭、洗臉盆、燈座均拆除、浴室門也被
  拆除。
5.廚房天花板裝飾、水龍頭（流理台）均拆除開關座。
6.第二廚房流理台、插座四座、二個水龍頭均拆除。
7.十號一樓至二樓中間樓梯間開關插座一個拆除。
8.十號二樓後間五個開關插座均拆除，其中一座沒電線。
9.十號二樓浴室開關二座、水龍頭二組、洗臉盆、馬桶座均拆除。
10.十號中間走廊三個插座均拆除。
11.十號第二間房內插座一個拆除。
12.十號前面客廳三個插座拆除、天花板破二筒洞、門拆除。
13.十號二樓與三樓梯間插座二個拆除、梯間門拆除。
14.十、十二號三樓頂樓加蓋、拆除二個插座、熱水器拆除、○．五頓水塔一個拆除。
15.十二號三樓梯間開關二個、門一個拆除。
16.十二號二樓後間開關座六個均拆除、門一個拆除。
17.十二號浴室開關二個、水龍頭、蓮蓬頭均拆除。
18.十二號二樓走廊開關一個、頂上燈座均拆除。
19.十二號前面房間四個插座、三個燈座均拆除。
20.十二號前面房間有一半係合式拉門均不見。
十、十二號二樓隔間門拆除。
十二號一、二間樓梯間燈座一個拆除。
十二號一樓後間開關四個均拆除。
十二號一樓浴室門、水龍頭、臉盆均拆除，蓮蓬頭一座。
十二號一樓走廊開關一個拆除。
十二號前間插座四個拆除、大門鐵捲門馬達一個己換新。
十、十二號一、二樓燈座各一個均拆除。


司法院資訊處製作；財團法人民間司法改革基金會備份。
